【裁判字號】    97,交抗,584
【裁判日期】    970526
【裁判案由】    違反道路交通管理處罰條例
【裁判全文】
臺灣高等法院交通事件裁定             97年度交抗字第584號
抗  告  人
即受處分人  甲○○
上列抗告人因違反道路交通管理處罰條例案件，不服臺灣板橋地
方法院，中華民國九十七年三月二十八日所為裁定（原審案號：
九十六年度交聲字第一二七四號），提起抗告，本院裁定如下：
    主  文
抗告駁回。
    理  由
一、原處分意旨略以：異議人即受處分人甲○○於民國九十六年
    七月二十四日上午十時二十八分許，駕駛車號二一八二－Ｋ
    Ｇ號自用小客車，行經國道一號高速公路南下二五二‧一公
    里處時，因速限一百公里，經雷射測定行車時速為一百十四
    公里，有超速十四公里之違規行為，經內政部警政署國道公
    路警察局第四警察隊員警掣單舉發，爰依道路交通管理處罰
    條例第三十三條第一項第一款、第六十三條第一項第一款規
    定，裁處罰鍰新臺幣三千元，並記違規點數一點等語。
二、原裁定意旨略以：抗告人甲○○駕駛上開自小客車於上揭時
    地因有「經雷射槍測定行速一百十四公里，限速一百公里，
    超速十四公里」之違規行為，經內政部警政署國道公路警察
    局第四警察隊依法製單舉發，經抗告人於同日提出申訴，原
    處分機關經調查後仍認定抗告人有前開違規行為，而於九十
    六年八月十四日對抗告人裁罰新臺幣三千元及記違規點數一
    點之事實，抗告人雖否認有前開違規行為，並辯稱無法從任
    何測試儀器及照片上看到違規事實。然查本件舉發員警即證
    人邱昱翔於原審訊問時具結證稱：伊當日在國道一號高速公
    路南下二五二．一公里路肩避彎處執行巡邏勤務，於十時二
    十八分在南下二五二‧一公里處，看見二一八二－ＫＧ號自
    小客車急速行駛而來，當時伊用雷射測速器測得時速為一百
    十四公里，我們有把雷射槍之速度一百十四公里，及測距二
    百三十公尺，給異議人看，我們把超速駕駛人攔停時，第一
    時間一定會告知違規的速度及測距，抗告人當時是爭執沒有
    照片，伊確實有告知抗告人速度，也有出示雷射槍上的速度
    ，而該雷射槍之誤差為－２至０英哩／小時，所以測到的速
    度會比實際的行車速度慢，又我們測速時不可能會誤測車道
    ，因為那個雷射槍有一個紅點，那個紅點如果瞄到哪輛車，
    就是顯示該車的速度，所以不可能有誤測車道的情形，我們
    測距是二百三十公尺，異議人的車駛過來時我們馬上攔停，
    我們不可能沒那個事實還把抗告人攔停，我們並沒有業績壓
    力等語，衡以證人邱昱翔與抗告人間素昧平生且無怨隙，當
    無胡亂指摘反自陷偽證罪責之理，原審亦查無證人有何捏造
    事實違法取締之情形，足認證人邱昱翔上開證詞堪予採信。
    此外，復有證人邱昱翔於原審調查時所提出本件舉發所用雷
    射測速槍之檢定合格證書與實驗室及野外鑑測報告譯本各一
    份在卷可查，堪認該雷射測速槍之準確性應無疑義，是抗告
    人前開所辯，顯係卸責之詞，不足採信等語。
三、抗告意旨略以：抗告人即受處分人於九十六年七月二十四日
    行駛國道一號南下二五二．一公里，被警察攔停告知伊行速
    為一百十四公里，超速為十四公里，但警員邱昱翔執行舉發
    同時並未給予受處分人看舉發之測進器上數據，造成受處分
    人在告發單描述舉證上的種種問題，又警員邱昱翔明知速器
    無法存取記憶資料，在未完成舉發單同時，即將測進器給予
    受處分人操作，導致資料喪失造成舉發程序爭議，
四、經查：
  (一)按汽車行駛於高速公路，不遵使用限制、禁止、行車管制及
    管理事項之管制規則而有行車速度超過規定之最高速限之行
    為者，處汽車駕駛人新臺幣三千元以上六千元以下罰鍰；汽
    車駕駛人違反本條例第三十三條第一項者，除依原條款處罰
    鍰外，並予記違規點數一點，道路交通管理處罰條例第三十
    三條第一項第一款及第六十三條第一項第一款分別定有明文
    。
  (二)查抗告人甲○○於民國九十六年七月二十四日上午十時二十
    八分許，駕駛車號二一八二－ＫＧ號自用小客車，行經國道
    一號高速公路南下二五二‧一公里處時，因速限一百公里，
    經雷射測定行車時速為一百十四公里，有超速十四公里之違
    規行為，經內政部警政署國道公路警察局第四警察隊員警掣
    單舉發，經抗告人於同日提出申訴，原處分機關經調查後仍
    認定抗告人有前開違規行為，而於九十六年八月十四日對抗
    告人裁罰新臺幣三千元及記違規點數一點之事實，為抗告人
    所不爭執，此有本件舉發通知單、裁決書各一份﹙參見臺灣
    板橋地方法院交通事件96年交聲字第1274號卷宗第8至9頁，
    下稱「原審卷」﹚在卷可參。異議人雖否認有前開違規行為
    ，並以前揭情詞置辯。然查，本件舉發員警即證人邱昱翔於
    原審訊問時具結證稱：伊當日在國道一號高速公路南下二五
    二．一公里路肩避車彎處執行巡邏勤務，於十時二十八分在
    南下二五二‧一公里處，看見二一八二－ＫＧ號自小客車急
    速行駛而來，當時伊用雷射測速器測得時速為一百十四公里
    ，我們有把雷射槍之速度一百十四公里，及測距二百三十公
    尺，給異議人看，我們把超速駕駛人攔停時，第一時間一定
    會告知違規的速度及測距，異議人當時是爭執沒有照片，伊
    確實有告知異議人速度，也有出示雷射槍上的速度，而該雷
    射槍之誤差為－２至０英哩／小時，所以測到的速度會比實
    際的行車速度慢，又我們測速時不可能會誤測車道，因為那
    個雷射槍有一個紅點，那個紅點如果瞄到哪輛車，就是顯示
    該車的速度，所以不可能有誤測車道的情形，我們測距是二
    百三十公尺，異議人的車駛過來時我們馬上攔停，我們不可
    能沒那個事實還把異議人攔停，我們並沒有業績壓力等語（
    參見原審卷第22頁），另查，上開員警所稱使用之雷射槍測
    速器係值勤人員經由測速器之瞄準鏡對準目標（單一車輛）
    扣發射板機即可精確測出所瞄準目標之速度，準確度無疑等
    情，有96年07月03日經濟部標準檢驗局雷射測速儀檢定合格
    證書在卷可稽﹙參見原審卷第25至40頁﹚，是以本件執勤警
    員所使用之雷達測速槍之準確度，應值得信賴，當無測速錯
    誤之疑慮，此外，抗告人指稱舉發員警將測速器給予伊操作
    ，導致資料喪失一節，實仍抗告人本身有異議，而在場另一
    舉發員警陳錦鐘交由抗告人測試，欲絕抗告人之疑慮所為之
    行為，此經抗告人於原審訊問時自陳無誤﹙參見原審卷第22
    頁﹚，且證人即舉發員警邱昱翔與抗告人間素不相識，無故
    舊恩怨，當無蓄意構詞誣陷抗告人並陷自身於偽證罪責之理
    ，其於具結後所為之證述已足擔保其真實性及憑信性，足認
    證人即舉發員警邱昱翔上開證詞堪與採信，是抗告人前開所
    辯，顯係推諉卸責，不足採信。
  (三)本件抗告人之前開違規事實，事證已臻明確，原處分機關及
    裁定機關依道路交通管理處罰條例第三十三條第一項第一款
    及第六十三條第一項第一款規定，對上開車輛駕駛人即異議
    人裁處罰鍰新臺幣三千元，並記違規點數一點，核無違誤。
    是以，抗告人雖以前詞置辯，所辯均無可採，其抗告核無理
    由，應予駁回。
據上論結，應依道路交通案件處理辦法第26條，刑事訴訟法第41
2條，裁定如主文。
中    華    民    國    97    年    5     月    26    日
                  刑事第十五庭審判長法  官  吳昭瑩
                                    法  官  李正紀
                                    法  官  李釱任
以上正本證明與原本無異。
不得再抗告。
                                    書記官  洪秋帆
中    華    民    國    97    年    5     月    26    日


司法院資訊處製作；財團法人民間司法改革基金會備份。
